臺灣屏東地方法院刑事裁定　　　　　　 110年度撤緩字第59號
聲　請　人　臺灣屏東地方檢察署檢察官
受　刑　人　鄧承恩



上列受刑人因強制猥褻案件，經聲請人聲請撤銷緩刑之宣告（11
0 年度執聲字第679 號），本院裁定如下：
    主  文
鄧承恩於臺灣屏東地方法院一○九年度侵簡字第一二號案件中所
受之緩刑宣告撤銷。
    理  由
一、聲請意旨略以：受刑人鄧承恩前因犯強制猥褻案件，經本院
    於民國109 年12月8 日以109 年度侵簡字第12號判決判處有
    期徒刑6 月（2 罪），並定應執行有期徒刑10月，如易科罰
    金，以新臺幣（下同）1 仟元折算1 日，緩刑2 年，緩刑期
    間付保護管束，於110 年1 月20日確定在案。茲因受刑人於
    緩刑付保護管束期內未向臺灣屏東地方檢察署（下稱屏東地
    檢署）報到，且未依規定進行身心治療與輔導教育，迭經屏
    東地檢署合法通知、告誡、協尋、訪視後均未到署執行保護
    管束，其行為違反保安處分執行法第74條之2 第2 款、第4
    款、第5 款及性侵害防治法第20條第1 項、第3 項規定情節
    重大，爰依保安處分執行法第74條之3 第1 項規定，聲請撤
    銷受刑人前開緩刑之宣告等語。
二、按受保護管束人在保護管束期間內，應遵守左列事項：一、
    保持善良品行，不得與素行不良之人往還。二、服從檢察官
    及執行保護管束者之命令。三、不得對被害人、告訴人或告
    發人尋釁。四、對於身體健康、生活情況及工作環境等，每
    月至少向執行保護管束者報告1 次。五、非經執行保護管束
    者許可，不得離開受保護管束地；離開在10日以上時，應經
    檢察官核准，保安處分執行法第74條之2 定有明文。受保護
    管束人違反前條各款情形之一，情節重大者，檢察官得聲請
    撤銷保護管束或緩刑之宣告，同法第74條之3 第1 項亦有明
    文。又該法第74條之3 之立法理由為：「因緩刑或假釋中交
    付保護管束，目的在藉此保安處分之執行，監督受刑人緩刑
    或假釋中之行狀與輔導其適應社會生活，期能繼續保持善行
    ，以達教化或治療之目的。倘緩刑或假釋中受保護管束人違
    反前條規定應遵守之事項，其情節重大者，而不能達其教化
    或治療之目的，足見保護管束處分已不能收效，得為刑法第
    92條第2 項及第93條第3 項撤銷保護管束或緩刑之宣告或假
    釋之事由，檢察官及典獄長應聲請撤銷，爰增訂本條」，準
    此，撤銷保護管束或緩刑宣告之要件為「違反保護管束應遵
    守之事項，情節重大，而可認保護管束處分已不能收效」者
    。
三、經查：
  ㈠本件受刑人鄧承恩前因犯強制猥褻案件，經本院以109 年度
    侵簡字第12號判決判處有期徒刑6 月（2 罪），並定應執行
    有期徒刑10月，如易科罰金，以1 仟元折算一日，緩刑2 年
    ，並應依判決附表所示之和解內容履行賠償義務，及應於判
    決確定後1 年內接受法治教育2 場次，緩刑期間付保護管束
    ，而於110 年1 月20日確定在案，緩刑期間自110 年1 月20
    日起至112 年1 月19日止等情，有前揭判決書及臺灣高等法
    院被告前案紀錄表各1 份在卷可稽。
  ㈡受刑人於受緩刑之宣告確定後，受通知於110 年3 月9 日至
    屏東地檢署報到，經當庭告以保護管束期間應遵守之事項及
    違反情節重大者，得撤銷保護管束、緩刑等意旨。惟受刑人
    於110 年4 月6 日起即未再依檢察官命令向觀護人報到，經
    屏東地檢署於110 年5 月5 日、同年6 月2 日、同年6 月30
    日、同年7 月13日、同年8 月3 日、同年8 月24日多次發函
    告誡，並於110 年4 月14日、同年4 月20日前往受刑人之住
    、居處訪視均未遇受刑人；再者，受刑人未依規定履行身心
    治療及輔導教育，屢次缺席，業經屏東地檢署於110 年7 月
    6 日發函告誡，並曾於110 年5 月27日、同年7 月15日函請
    屏東縣政府警察局內埔分局協尋受刑人未獲乙節，有屏東地
    檢署110 年3 月9 日執行筆錄、受保護管束人生活情況約談
    報告表、110 年4 月6 日公務電話紀錄、110 年4 月6 日屏
    檢謀戊110 執護138 字第1109013023號告誡函暨送達證書、
    110 年4 月16日觀護輔導紀要、同年4 月26日觀護輔導紀要
    、同年5 月19日觀護輔導紀要、110 年5 月5 日屏檢介戊11
    0 執護138 字第1109017263號告誡函暨送達證書、110 年5
    月27日屏檢介戊110 執護138 字第1109020379號協尋函、11
    0 年6 月2 日屏檢介戊110 執護138 字第1109020898號告誡
    函暨送達證書、110 年6 月30日屏檢介戊110 執護138 字第
    0000000000號告誡函暨送達證書、110 年7 月6 日屏檢介戊
    110 執護138 字第1109024325號告誡函暨送達證書、110 年
    7 月13日屏檢介戊110 執護138 字第1109025072號告誡函暨
    送達證書、110 年8 月3 日屏檢介戊110 執護138 字第0000
    000000號告誡函暨送達證書、110 年7 月15日屏檢介戊110
    執護138 字第1109025428號協尋函、110 年8 月24日屏檢介
    戊110 執護138 字第1109030972號告誡函暨送達證書、屏東
    縣政府衛生局110 年6 月21日屏衛心字第11032068900 號函
    等件附卷可憑。衡以受刑人經合法通知後，自110 年4 月6
    日起即未再至觀護人室報到執行保護管束，經屏東地檢署屢
    次發函告誡，並告知如再有違誤得辦理緩刑宣告撤銷之意旨
    ，受刑人均未曾主動與屏東地檢署聯繫，期間屏東地檢署觀
    護人曾至受刑人住、居處訪視均未能聯繫受刑人，經發函屏
    東縣政府警察局內埔分局協尋受刑人亦未果，足見受刑人於
    保護管束期間內，確有違反應遵守之事項，且違反情節重大
    ，原確定判決所宣告之緩刑已難收其預期效果，而有執行刑
    罰之必要，經核與保安處分執行法第74條之2 第2 款、第4
    款、第5 款及同法第74條之3 第1 項所定撤銷緩刑宣告之規
    定相符。從而，檢察官聲請撤銷受刑人緩刑宣告，經核並無
    不合，應予准許。又受刑人上開緩刑之宣告既經撤銷，其於
    該案中所受緩刑期間付保護管束之宣告，即失所附麗，應併
    予撤銷，附此敘明。
四、依刑事訴訟法第476 條，保安處分執行法第74條之2 第2 款
    、第4 款、第5 款、第74條之3 第1 項，裁定如主文。
中    華    民    國   110    年    10    月    12    日
                  刑事第一庭    法  官  涂裕洪
以上正本證明與原本無異。
如不服本裁定，應於送達後5日內，向本院提出抗告狀。
中    華    民    國   110    年    10    月    12    日
                                書記官  黃振法